---
title: "Package VSURF"
subtitle: "Fontcionnement et possibilités"
lang: fr
title-block-banner: true
format: 
  # html:
  #   embed-resources: true
  #   number-sections: true
  #   toc: true
  pdf
execute: 
  tidy: true
  fig.height: 6
  fig.width: 8
  fig.align: "center"
  warning: false
editor: visual
---

Le package VSURF a été imaginé par Robin Genuer (2015) et propose une méthode de sélection de variables basée sur des forêts aléatoires (Genuer et al., 2010).

Pour illustrer ses possibilitées nous prenons le jeu de données "Toys" disponible nativement sur R. 

Le package permet de réaliser la classification ou la régression étape par étape...
```{r}
#| results: hide
library(VSURF)
data("toys")
step1 <- VSURF_thres(toys$x, toys$y, mtry = 100)
step2 <- VSURF_interp(toys$x, toys$y, vars = step1$varselect.thres)
step3 <- VSURF_pred(toys$x, toys$y, 
                    err.interp = step2$err.interp,
                    varselect.interp = step2$varselect.interp)
```

... mais également en une seule fonction. 
```{r}
#| results: hide
vsurfToys <- VSURF(toys$x, toys$y, mtry = 100)
```
Les résultats se présentent ainsi sous la forme : 
```{r}
summary(vsurfToys)
print(vsurfToys$varselect.interp)
print(vsurfToys$varselect.pred)
plot(vsurfToys)
plot(vsurfToys, step = "thres", imp.mean = FALSE, ylim = c(0, 2e-03))
```

